最高法院刑事判決　　　　　　　　　　　　　　　九十三年度台上字第五０三五號
　　上　訴　人　甲○○
　　選任辯護人　柯士斌律師
右上訴人因偽造文書案件，不服台灣高等法院中華民國九十三年七月二十八日第二審
判決（九十二年度上訴字第四一四０號，起訴案號：台灣基隆地方法院檢察署九十二
年度偵緝字第七二號），提起上訴，本院判決如左：
    主  文
上訴駁回。
    理  由
按刑事訴訟法第三百七十七條規定，上訴於第三審法院，非以判決違背法令為理由，
不得為之。是提起第三審上訴，應以原判決違背法令為理由，係屬法定要件。如果上
訴理由狀並未依據卷內訴訟資料，具體指摘原判決不適用何種法則或如何適用不當，
或所指摘原判決違法情事，顯與法律規定得為第三審上訴理由之違法情形，不相適合
時，均應認其上訴為違背法律上之程式，予以駁回。本件原判決撤銷第一審不當之判
決，仍處上訴人甲○○共同連續行使偽造私文書罪刑。已詳認定犯罪事實之依據及
憑以認定之理由，並對上訴人否認犯罪之辯詞，如何不足採信，均已依據卷內資料予
以指駁及說明，從形式上觀察，原判決並無違背法令情形。按事實之認定及證據之取
捨，乃屬事實審法院之職權，證人等所為供述及合法調查所得之證據，何者為可採，
事實審法院本得參酌其他相關證據為自由之判斷，苟無違反經驗法則或論理法則，自
難指為違法。原判決依憑上訴人甲○○部分之自承，共犯曹國樑、游肇豐於一審中之
供述，與其他共犯陳文鑫、吳能泉、范瑞謙、劉寬  所述相關情節相符，並有偽造之
吉洋公司編號Ａ0000000號、Ａ0000000號基隆港貨櫃場空車駛入車輛
通行單、編號0000000號、0000000號萬海航運股份有限公司船邊貨櫃
裝卸交接單、編號一六二九二四號、一六二九二五號基隆港貨櫃（物）運送單影本各
一份附卷可稽，及其他調查證據取捨之結果（見原判決理由一），認定上訴人確有本
件共同連續行使偽造私文書犯行，摒棄不採上訴人之辯詞及證人陳忠雲、賴德祥部分
證詞，經核其證據之取捨及證明力之判斷於法均無不合，亦無判決不備理由之違法。
上訴意旨稱伊並非主嫌，僅係幫助犯云云，惟刑法關於共同正犯與幫助犯之認定，係
以其主觀之犯意及客觀之犯行為標準，凡以自己犯罪之意思而參與犯罪，無論其所參
與者是否犯罪構成要件之行為，皆為正犯，其以幫助他人犯罪之意思而參與犯罪，其
所參與者，茍係犯罪構成要件之行為，亦為正犯。證人即共犯游肇豐於一審證述，係
上訴人約伊出去，說有個香煙要將它調包。後來上訴人說司機、拖車他已經找好了，
時間、地點也知道了，所以要伊將貨拖走。事發當晚，伊與上訴人在一起，上訴人與
另外一個男人說話，他說錢要隔天中午才會下來等語（見一審卷第九一、九二頁），
且上訴人亦於一審自承，事後游肇豐要拿錢，約在國光號附近的地點拿新台幣（下同
）二百五十萬元給他，伊拿了五十萬元之後，二百萬元轉給游肇豐（見一審卷第四十
頁），其自有共同犯罪之犯意，及分擔部分行為，屬共同正犯。所辯係就原判決理由
二已詳為論斷與說明之事項，再為事實上爭執，殊非適法之第三審上訴理由。另按刑
事訴訟法第三百七十九條第十款所謂應於審判期日調查之證據，必須該證據確與待證
事實有重要關係，就其案情委有調查之必要者而言。本件事證已臻明確，原審未就貨
櫃報關資料是否由證人陳忠雲外洩、上訴人究竟如何取得貨櫃報關資料等情為無益之
調查，自不得指為調查未盡。其餘上訴意旨徒憑己意，對原審認事用法職權之適法行
使，任意指摘，顯與法定上訴第三審之形式要件不符，其上訴違背法律上之程式，應
予駁回。
據上論結，應依刑事訴訟法第三百九十五條前段，判決如主文。
中　　　華　　　民　　　國　　九十三　　年　　　九　　　月　　二十三　　日
                              最高法院刑事第五庭
                                  審判長法官  謝　家　鶴
                                        法官  洪　文　章
                                        法官  花　滿　堂
                                        法官  陳　世　淙
                                        法官  洪　佳　濱
      右正本證明與原本無異
                                              書  記  官
中　　　華　　　民　　　國　　九十三　　年　　　十　　　月　　　五　　　日
                                                                        Ｋ
